臺灣高雄地方法院刑事判決　　　　　　　96年度訴字第2458號
公　訴　人　臺灣高雄地方法院檢察署檢察官
被　　　告　乙○○
　　　　　　　　　　　號
上列被告因違反毒品危害防制條例案件，經檢察官提起公訴（96
年度毒偵字第4794號），被告於本院準備程序進行中，就被訴事
實為有罪之陳述，經本院告知簡式審判程序意旨，並聽取公訴人
及被告之意見後，本院合議庭裁定由受命法官獨任依簡式審判程
序審理，判決如下：
    主  文
乙○○施用第一級毒品，處有期徒刑拾月，減為有期徒刑伍月，
如易科罰金，以新臺幣壹仟元折算壹日。扣案之第一級毒品海洛
因壹包（含包裝袋，驗前淨重零點壹壹貳公克、驗後淨重零點零
捌伍公克）沒收銷燬。
    事  實
一、乙○○於民國90年間因施用毒品案件，經本院以90年度毒聲
    字第6663號裁定送觀察、勒戒後，經評定有繼續施用毒品之
    傾向，由本院以90年度毒聲字第7040號裁定令入戒治處所施
    以強制戒治，期間經評定為合格，再由本院以91年度毒聲字
    第3835號裁定停止戒治，惟經本院以91年度毒聲字第7092號
    裁定撤銷停止戒治，於92年4 月26日強制戒治期滿，由臺灣
    高雄地方法院檢察署檢察官於92年5 月13日以92年度戒毒偵
    字第459 號不起訴處分確定。詎仍不知戒絕毒癮，明知海洛
    因係毒品危害防制條例第2 條第2 項第1 款所明定之第一級
    毒品，不得持有及施用，竟基於反覆施用第一級毒品海洛因
    之單一決意，自96年3 月中旬起至同年月24日15時50分許止
    ，在其位於高雄縣梓官鄉○○村○○○路樹人巷77號住處，
    以將第一級毒品海洛因摻水置入針筒內施打身體之方式，平
    均每日施用1 次之頻率，施用第一級毒品海洛因多次。嗣於
    96 年3月25日14時30分許，因形跡可疑為警盤查查獲，並扣
    得乙○○所有之第一級毒品海洛因1 包（驗前淨重0.112 公
    克、驗後淨重0.085 公克），且經其同意採集其尿液送驗後
    呈嗎啡陽性反應，始悉上情。
二、案經高雄縣政府警察局岡山分局報請臺灣高雄地方法院檢察
    署檢察官偵查起訴。
    理  由
一、按本件被告乙○○所犯係死刑、無期徒刑、最輕本刑為3 年
    以上有期徒刑以外之罪，其於準備程序就前揭被訴事實為有
    罪之陳述，經受命法官告知簡式審判程序之旨，並聽取其與
    公訴人之意見後，本院認無不得或不宜改依簡式審判程序進
    行之處，爰依刑事訴訟法第273 條之1 第1 項、第284 條之
    1 ，裁定本件由受命法官獨任進行簡式審判程序，合先敘明
    。
二、訊據被告乙○○對於上揭時、地施用第一級毒品海洛因之事
    實坦承不諱，且被告為警查獲後，於96年3 月25日16時許所
    採集之尿液，經送驗結果，呈嗎啡陽性反應，此有臺灣檢驗
    科技股份有限公司96年5 月24日報告編號KＺ000000000000號
    濫用藥物尿液檢驗報告、高雄縣政府警察局岡山分局赤崁派
    出所毒品案件嫌犯尿液採證檢驗對照表各1 份附卷可稽。扣
    案之疑似海洛因粉末1 包，經送請高雄市立凱旋醫院鑑定結
    果，確為第一級毒品海洛因（驗前淨重0.112 公克、驗後淨
    重0.085 公克），此有上開醫院96年7 月10日高市凱醫驗字
    第4420號濫用藥物成品檢驗鑑定書1 紙在卷可憑。是被告上
    揭出於任意性之自白與事實相符，應堪採為被告有罪之證據
    ，則被告施用第一級毒品海洛因多次之犯行，堪以認定。
三、被告乙○○前因施用毒品案件，經本院以90年度毒聲字第
    6663號裁定送觀察、勒戒後，經評定有繼續施用毒品之傾向
    ，由本院以90年度毒聲字第7040號裁定令入戒治處所施以強
    制戒治，期間經評定為合格，再由本院以91年度毒聲字第
    3835號裁定停止戒治，惟經本院以91年度毒聲字第7092號裁
    定撤銷停止戒治，於92年4 月26日強制戒治期滿，由臺灣高
    雄地方法院檢察署檢察官於92年5 月13日以92年度戒毒偵字
    第459 號不起訴處分確定，此有臺灣高等法院被告前案紀錄
    表1 紙在卷足參，其於前案觀察、勒戒及強制戒治執行完畢
    後，5 年內再犯本件施用毒品罪之事實，事證明確，應予依
    法論科。
四、核被告乙○○所為，係犯毒品危害防制條例第10條第1 項之
    施用第一級毒品罪。被告施用毒品前之持有毒品行為，本應
    以持有毒品罪論，惟持有後進而施用，其持有之低度行為應
    被施用之高度行為所吸收，故不再另論其持有毒品罪。另按
    施用毒品行為，大多具有成癮性，故毒品危害防制條例之施
    用第一級或第二級毒品罪，依該條例之立法意旨，原即預定
    其有反覆施用第一級或第二級毒品之性質，固得認屬學理上
    所稱「集合犯」而為包括之一罪（最高法院96年度台上字第
    2083號判決參照）。查本件被告於本院審理時自承：大約每
    日施用1 次等語，因被告上述施用毒品之間隔甚短，顯係於
    密切接近之時間內多次施用毒品，主觀上已對毒品產生依賴
    ，各次施用毒品應係出於一個決意，在評價上應依集合犯論
    以一罪。爰審酌被告經觀察、勒戒及強制戒治完畢後，仍不
    知戒惕，再次施用，無視於毒品對於自身健康之戕害及國家
    對於杜絕毒品犯罪之禁令，不知戒除惡習，惡性非輕，然念
    及坦承犯行及所犯為自戕行為等一切情狀，量處如主文所示
    之刑，以資懲儆。又查被告犯罪行為時間，係於96年4 月24
    日以前，核符中華民國96年罪犯減刑條例第2 條第1 項第3
    款規定，應減其宣告刑二分之一如主文所示，並再諭知易科
    罰金之折算標準。扣案之第一級毒品海洛因1 包（驗前淨重
    0.112 公克，驗後淨重0.085 公克），屬查獲之第一級毒品
    ，爰依毒品危害防制條例第18條第1 項前段規定，不問屬於
    犯人與否，均予宣告沒收銷燬之。而毒品包裝於毒品鑑驗後
    仍包覆毒品，包裝袋上有微量毒品殘留，客觀上已與毒品無
    法析離，亦應依前揭規定併予沒收銷燬之。至於鑑驗耗損之
    第一級毒品海洛因，既已滅失，爰不再行諭知沒收銷燬。
據上論斷，應依刑事訴訟法第273 條之1 第1 項、第284 條之1
、第299 條第1 項前段，中華民國96年罪犯減刑條例第2 條第1
項第3 款、第7 條、第9 條，毒品危害防制條例第10條第1 項、
第18條第1 項前段，刑法第11條前段、第41條第1 項前段，判決
如主文。
本案經檢察官甲○○到庭執行職務。
中　　華　　民　　國　　96　　年　　8 　　月　　27　　日
                  鳳山刑事第一庭      法　官  林芳華
以上正本證明與原本無異。
如不服本判決，應於判決送達後10日內，向本院提出上訴狀。
中　　華　　民　　國　　96　　年　　8 　　月　　27　　日
                                      書記官  黃靖媛
附錄本案論罪科刑法條
毒品危害防制條例第10條第1項
施用第一級毒品者，處 6 月以上 5 年以下有期徒刑。
